臺灣高等法院高雄分院刑事判決　　　　 95年度上易字第685號
上　訴　人
即　被　告　乙○○
選任辯護人　吳忠諺律師
上列上訴人因竊盜案件，不服臺灣屏東地方法院95年度易字第20
7 號中華民國95年7 月28日第一審判決（起訴案號：臺灣屏東地
方法院檢察署95年度偵字第1992號），提起上訴，本院判決如下
：
    主  文
上訴駁回。
乙○○緩刑年。
    事  實
一、乙○○於民國（下同）95年3 月16日6 時10分許，由陳萬富
    （由原審法院另行審結）騎乘車牌號碼CR9-491 號之重型機
    車，搭載乙○○並附載乙○○所有馬達2 個，欲至甲○○所
    經營位於屏東縣九如鄉○○村○○街1 之1 號「專明資源回
    收場」處變賣。2 人到達該回收場後，見四下無人而有機可
    趁，竟共同基於意圖為自己不法所有之犯意聯絡，踰越「專
    明資源回收場」牆垣，侵入上開回收場內，共同徒手竊得甲
    ○○所有馬達3 個、冷氣散熱片2 片、馬達心9 個、青銅製
    香爐1 座、鋁製機車引擎3 個及白鐵1 塊、破壞剪2 支，並
    由陳萬富利用自該回收場內所竊得，在客觀上足以對人之生
    命、身體造成危害，可供兇器使用之破壞剪，剪斷電線而竊
    取電線1 捆。得手後，2 人乃將其中2 顆馬達、1 捆電線、
    1 支破壞剪搬出上開回收場圍牆外，並堆疊機車引擎、冷氣
    散熱片，且以回收場內飼料袋裝填其餘竊得物品，欲搬運前
    往他處變賣朋分花用。嗣經早起之回收場員工蘇榮順發現，
    乃以電話通知甲○○到場後，報警處理，於同日7 時10分許
    ，在上開回收場當場查獲，並扣得馬達3 個、冷氣散熱片2
    片、馬達心9 個、青銅製香爐1 座、鋁製機車引擎3 個、電
    線1 捆、白鐵1 塊、及破壞剪2 支（均已發還甲○○）。
二、案經屏東縣警察局里港分局報由臺灣屏東地方法院檢察署檢
    察官偵查起訴。
    理  由
壹、程序方面
　　按被告以外之人於審判外之言詞或書面陳述，除法律有規定
  　者外，不得作為證據；又被告以外之人於審判外之陳述，雖
    不符刑事訴訟法第159 條之1 至第159 條之4 之規定，而經
    當事人於審判程序同意作為證據，法院審酌該言詞陳述或書
    面陳述作成時之情況，認為適當者，亦得為證據；另當事人
    、代理人或辯護人於法院調查證據時，知有第159 條第1 項
    不得為證據之情形，而未於言詞辯論終結前聲明異議者，視
    為有前項之同意，刑事訴訟法第159 條第1 項、第159 條之
    5 分別定有明文。本件檢察官、辯護人及被告於本院準備程
    序時，就原審判決所引用各項證據（含傳聞證據、非傳聞證
    據及符合法定傳聞法則例外之證據）之證據能力均明示同意
    有證據能力（見本院卷第38頁），且於本院言詞辯論終結前
    ，檢察官、辯護人及被告對於卷附具有傳聞證據性質之證據
    ，既均已知其情，均未聲明異議，本院認該具有傳聞證據性
    質之證據，並無任何違法取證之不適當情形，以之作為證據
    使用係屬適當，自得採為認定被告犯罪事實之證據。
貳、實體方面
一、上揭事實，業據上訴人即被告乙○○（下稱被告）於本院審
    理時供承不諱（見本院卷第68頁），復據證人即被害人甲○
    ○、蘇榮順於警詢、檢察官偵查中及原審審理時結證屬實，
    並有贓物認領保管單1 紙及照片14幀在卷可資佐證（見警卷
    第50、52至58頁）。被告之上開自白經核與事實相符，應堪
    採信。本件事證明確，被告上開竊盜犯行，堪以認定。
二、按刑法第321 條第1 項第2 款，所謂毀越門扇牆垣，指毀損
    或越進門扇牆垣者而言，毀而不越，或越而不毀，均得依該
    條款處斷。又所謂「越」，係指超越、踰越或越進而言。又
    刑法第321 條第1 項第3 款之攜帶兇器，乃指行為人攜帶兇
    器有行兇之可能，客觀上具有危險性，至其主觀上有無持以
    行兇或反抗之意思，尚非所問；且上開所謂之「攜帶兇器」
    ，只須行竊時攜帶具有危險性之物為已足，並不以將該兇器
    自他地攜往行竊地為必要，亦即不論其係於未行竊前即攜帶
    持有或在竊盜現場臨時拾取持用，亦不問該兇器為何人所有
    均屬之。經查，本件同案被告陳萬富於現場竊得而持用之破
    壞剪，依警卷第56頁編號10之照片觀之，為金屬製造，質地
    堅硬，參以該破壞剪可以剪斷電線，顯見該破壞剪前端應係
    鋒利，在客觀上已足以對人之身體、生命構成威脅。核被告
    所為，係犯刑法第321 條第1 項第2 、3 款之攜帶兇器、踰
    越牆垣竊盜罪。被告與同案被告陳萬富，就上開犯行間，有
    犯意之聯絡及行分之分擔，不論依修正前、後之刑法第28條
    規定，均屬共同正犯，且新舊法處罰之輕重並無不同，無比
    較適用之問題，尚非法律變更，應依一般法律適用原則，適
    用裁判時刑法第28條之共同正犯（見最高法院95年度第21次
    刑事庭會議決議）。
三、原審認被告罪證明確，因而適用刑法第2 條第1 項前段、第
    28條（原審誤為修正前刑法第28條，惟對判決不生影響，無
    庸撤銷改判）、刑法第321 條第1 項第2 、3 款之規定，並
    審酌被告為一己之私，恣意竊取他人財物，侵害他人財產權
    益，且又係持兇器為之，不僅造成被害人之損失，更對社會
    治安危害非輕，自應受相當之刑事非難，惟被告僅高中3 年
    級肄業，犯後態度尚可等一切情狀，量處有期徒刑10月。經
    核原判決認事用法均無不合，量刑亦屬允當。被告上訴意旨
    以原審量刑過重云云，指摘原判決不當，為無理由，應予駁
    回。
四、查被告於85年間雖曾受有期徒刑3 月之宣告，惟其於執行完
    畢後，5 年內未曾因故意受有期徒刑以上刑之宣告，有臺灣
    高雄地方法院檢察署刑案資料查註紀錄表暨臺灣高等法院被
    告全國前案紀錄表各一份附卷可稽，其一時失慮致觸刑章，
    犯後已於本院審理時坦承犯行，深具悔意，且被告犯後罹患
    急性腦中風、感染性心內膜炎併瓣膜功能不全、糖尿病、腎
    功能不全、十二指腸及胃潰瘍急診住院，現又因疑感染性脊
    椎炎、糖尿病急診等床中，有長庚紀念醫院診斷證明書2 紙
    附卷足憑（見本院卷第22、58頁），其再犯能力顯已大幅降
    低，且有就醫治療之必要，其再經本件偵審程序及科刑宣告
    之教訓，當知警惕，應無再犯之虞，本院認其所宣告之刑，
    以暫不執行為適當，爰併宣告緩刑3 年。
據上論斷，應依刑事訴訟法第368 條，刑法第74條第1 項第2 款
，判決如主文。
本案經檢察官許月雲到庭執行職務。
中　　華　　民　　國　　96　　年　　1 　　月　　24　　日
                  刑事第四庭    審判長法官　蕭權閔
                                      法官　陳吉雄
                                      法官　林水城
以上正本證明與原本無異。
本判決不得上訴。
中　　華　　民　　國　　96　　年　　1 　　月　　24　　日
　　　　　　　　　　　　　　　　　　書記官　吳新貞
附錄本件判決論罪科刑法條：
刑法第321條第1項第2、3款：
犯竊盜罪而有左列情形之一者，處6 月以上、5 年以下有期徒刑
：
二、毀越門扇、牆垣或其他安全設備而犯之者。
三、攜帶兇器而犯之者。
